臺灣高雄地方法院刑事判決　　　　　　　　　　　　　九十三年度訴字第五六一號
　　公　訴　人　臺灣高雄地方法院檢察署檢察官
　　被　　　告　甲○○　男　二.
　　選任辯護人　唐治民律師
右列被告因殺人未遂等案件，經檢察官提起公訴（九十三年度偵字第一八一六號），
本院判決如左：
    主  文
甲○○無罪。
    理  由
一、公訴意旨略以：被告甲○○與被害人乙○○因素有仇恨，被告於民國九十三年一
    月五日晚間十一時許，在高雄市左營區○○○路某處飲酒時，聽聞友人丁○○與
    被害人通電話，得知被害人正在高雄市左營區○○○路六二五號環球檳榔攤飲酒
    ，被告基於殺人犯意，立即返回高雄市○○區○○里○○街三十二巷一號住處附
    近草叢土堆，挖掘不詳時地埋藏之貝瑞塔廠制式手槍一枝（含彈匣一個及制式子
    彈八顆），再頭戴全罩式安全帽身著黑衣褲，於同年月六日凌晨一時十分許，騎
    乘機車前往環球檳榔攤，持槍朝被害人射擊三發後逃逸，致乙○○因此受有左臂
    關節擦傷及右小腿槍傷等傷害，被害人經送醫院急救後，始倖免於難，故認被告
    涉犯刑法第二百七十一條第二項、第一項之殺人未遂罪嫌及槍砲彈藥刀械管制條
    例第七條第四項未經許可持有手槍罪嫌和同條例第十二條第四項未經許可持有子
    彈罪嫌云云。
二、本件查扣之手槍（槍枝管制編號：0000000000號），係由仿ＢＥＲＥ
    ＴＴＡ廠半自動手槍製造之玩具手槍槍身組合土造金屬槍管及土造金屬滑套改造
    而成之改造手槍，有內政部警政署刑事警察局九十三年二月二十七日刑鑑字第０
    九三００二四三七０號槍彈鑑定書一份可稽（見九十三年偵字第一八一六號卷第
    五十九頁），則被告就涉嫌持有該改造玩具手槍部分，應係涉犯槍砲彈藥刀械管
    制條例第十一條第四項未經許可持有改造玩具手槍罪嫌，起訴書就該部誤載為槍
    砲彈藥刀械管制條例第七條第四項之罪，然公訴人業當庭更正起訴法條應為同條
    例第十一條第四項之罪，核先敘明。
三、按犯罪事實應依證據認定之，無證據不得認定其犯罪事實，又被告之自白，不得
    作為有罪判決之唯一證據，刑事訴訟法第一百五十四條第二項、第一百五十六條
    第二項定有明文。又刑事訴訟法上所謂認定犯罪事實之證據，係指足以認定被告
    確有犯罪行為之積極證據而言，該項證據自須適合於被告犯罪事實之認定，始得
    採為斷罪資料。又事實之認定，應憑證據，如未能發現相當證據，或證據不足以
    證明，自不能以推測或擬制之方法，以為裁判基礎，最高法院二十九年上字第三
    一０五號及四十年台上字第八六號判例意旨可資參照。查公訴意旨無非以被告於
    警詢、偵訊中之自白，被害人於警詢、偵訊之指訴，證人蔡國祥於警詢和偵訊、
    丁○○及庚○○於警詢之陳述，扣案之前開改造玩具手槍一支（含彈匣一個）及
    制式子彈五顆，槍擊現場查獲之彈殼三顆、彈頭一個，被害人身上取出之彈頭（
    起訴書誤載為彈殼）以及被害人之高雄榮民總醫院診斷證明書一份等情，為論罪
    依據。訊之被告堅詞否認有何犯行，並辯稱：我係丁○○之手下，幫丁○○看管
    賭場，係丁○○原先以六十萬元代價要我出面承認持槍至環球檳榔攤射擊之行為
    ，並稱罪不會很重，我才答應，丁○○帶我至環球檳榔攤看現場，但因該攤未營
    業，且高雄市左營區○○○路六二五號房屋關閉，丁○○就在屋外告訴我射擊位
    置及行走路線等情節，以及先帶我至藏放扣案槍枝、子彈之地點，丁○○再派一
    名綽號「
    且我於高雄市政府警察局左營分局刑事組內製作警詢時，該名不詳姓名男子亦同
    在刑事組內監看我之陳述，我均按照丁○○所告知之射擊情節陳述，並帶警方至
    前開藏放扣案槍枝、子彈之地點取出槍彈，事實上我並無至環球檳榔攤開槍射擊
    被害人等語。經查：
  (一)被告先前於警詢、偵訊時固稱：因經常遭被害人欺負，才開槍警告云云（見警卷
    第七頁、九十三年偵字第一八一六號偵查卷第六頁背面），於本院審理第一次訊
    問時亦稱：我和被害人有糾紛，因為被害人先前在右昌開麻將場，曾遭我朋友砸
    場，被害人誤以為是我做的，二人間就因此不愉快，在九十三年一月五日晚上，
    我在左營區喝酒時，聽見同夥說被害人對外表示其場子被砸時，我都沒有挺他，
    不夠意思，我氣被害人這樣講，讓我在外面被人家講的很難聽，又聽見同夥有人
    說被害人在環球檳榔攤，才想開槍警告被害人云云（見審理一卷第十七頁），惟
    被告嗣後於審理時即翻稱其與被害人間根本無何怨仇等語，且證人即被害人迭於
    警詢及審理時均證稱：我與被告認識好幾年，之間並無糾紛或爭執，亦無怨仇，
    被告係自首的，我並不知是誰開槍等語（見警卷第二十一頁，審理一卷第二一五
    頁、第二一七頁、第二二０頁），再於九十三年一月十七日被告向警投案之前，
    被害人亦從未提及被告涉嫌或懷疑係被告所為之情事，設若被害人與被告間存有
    糾紛仇怨，且因該仇隙而發生本件槍擊事件，可見該糾紛仇隙應非枝微小事，衡
    情被害人針對該槍擊事件，應足以對被告產生懷疑並提供作為警方查證之線索，
    始符合情理，然事實上被害人從未有此舉動，益徵被告與被害人之間，應未見有
    何糾紛怨懟之情事，則公訴人以被告與被害人之間素有仇恨，為被告進行本件槍
    擊行為之動機，並非無疑。
  (二)再被告先前迭於警詢及本院審理第一次訊問時陳稱：我騎紅色「ＧＯＩＮＧ一０
    ０」型機車沿高雄市○○路至大中路左轉地下道，從地下道出來之右手邊即環球
    檳榔攤，我當時身著長袖黑外套，穿深色長褲，著ＮＩＫＥ牌綠色慢跑鞋，頭戴
    黑色半罩式而面前有一個遮陽鏡之安全帽，遮陽鏡只蓋至眼睛部位，有戴口罩，
    我將機車停於環球檳榔攤面向馬路之右邊，該處係在人行道上有一個檳榔攤，檳
    榔攤之後方係一間透天房屋，被害人坐在屋內面向屋外之左上方之沙發上喝酒，
    剛好正對門口，屋內還有一個被害人之小弟（叫國祥），還有一個我不認識之男
    子，屋外之檳榔攤有一個我不認識之女子，我停機車後即站在上開女子旁邊對著
    屋內開三槍，我是朝被害人面向我方向之左方地板開槍，未刻意瞄準，係把槍口
    朝下向地面射擊等語（見警詢第六頁、審理一卷第十七頁、第十八頁），且於本
    院就羈押聲請所為之訊問時陳稱：當時現場有三男一女，我先連續射擊二發，頓
    了一下，看到有人追出來，我才又射擊一發等語（見九十三年聲羈第四八號卷第
    四頁、第五頁），並於警詢時尚稱：我於開槍完畢後，立即騎機車迴轉大中二路
    地下道右轉翠華路沿來時之方向返回等（見警卷第八頁），惟證人即被害人於警
    詢及審理時陳稱：我於九十三年一月五日二十三時許，我至高雄市左營區○○○
    路六二五號環球檳榔攤找蔡國祥泡茶、喝酒，在同年一月六日一時十分許，當時
    我單獨坐在屋內朝大門之一人座沙發上，蔡國祥及「敏姨」之女子坐在我右側之
    沙發上，庚○○則在門外騎樓處之檳榔攤，突然有一個頭戴全罩式安全帽、身著
    外套之人，走到檳榔攤所在騎樓處，朝我連開三槍，當時該人距離我約六、七公
    尺，射擊第一槍時我係坐著，子彈從我胸部旁邊過去，射第二槍時，我往屏風方
    向（位於被害人所坐沙發面向大門方向之右手邊）翻時，子彈從右小腿內側射入
    ，貫穿至右髖骨，射第三槍時，我人倒橫著，臉朝下臥倒在地，子彈打中我左手
    褲袋，恰好擊中零錢而未使我受傷等語（見警詢第十七頁、第十八頁，審理一卷
    第二一四頁、第二一五頁、第二一八頁、第二一九頁、第二二一頁、第二二二頁
    ），再證人庚○○迭於警詢及審理時陳稱：九十三年一月六日凌晨一時許，我在
    環球檳榔攤工作，坐在檳榔攤前方之椅子上，當時被害人與蔡國祥及一位叫「敏
    姨」之女子在高雄市左營區○○○路六二五號屋內喝酒聊天，我看到有一個頭戴
    一體成型全罩式、未具擋風鏡之安全帽，戴有口罩，身著深色外套、長褲，穿白
    底摻雜其他顏色之球鞋之人，騎一台未掛車牌之黑色機車至環球檳榔攤停車，當
    時我距離該人約二公尺，且我以為他買檳榔，所以特別看他，該人下車後未與我
    交談，從我旁邊經過走至騎樓處，拿槍出來朝被害人射擊，射第一槍時，被害人
    係坐著未被射中，被害人往旁邊閃，開槍之人連開二槍，被害人就被射中，開槍
    之人係持槍平舉向前，直接朝被害人開槍，並未朝地面，開槍完畢後，該人即騎
    機車沿大中二路西向東方向右轉華夏路逃逸，整個過程約三分鐘，當時我嚇得愣
    五九頁至第一六七頁），又證人蔡國祥於警詢及偵訊時陳稱：被害人於九十三年
    一月五日二十三時許，至高雄市左營區○○○路六二五號環球檳榔攤找我在一樓
    泡茶、喝酒、聊天，尚有庚○○及一位叫「敏姨」之女子在場，於同年一月六日
    凌晨一時許，突然有一個騎黑色三陽牌「ＪＯＹ」型未掛車牌之機車、戴黑色全
    罩式安全帽、著黑色夾克、深色長褲、白色休閒鞋之人，走至騎樓處距離被害人
    約三公尺處，朝屋內開三槍，第一槍未射中被害人，接著直接朝被害人身體射擊
    二槍而射中後，立即騎車逃逸，我看到有人開槍就嚇呆了，等開槍之人離開，我
    才開車和「敏姨」送被害人就醫等語至明（見警卷第二十三頁至第二十四頁、第
    二十五頁背面，偵查卷四十四頁）。再者至槍擊現場現場進行採證之警員戊○○
    於審理時證稱：在現場採得三顆彈殼、一顆彈頭，彈頭係在屏風後面找到，在屏
    風上於約一個人站著時之腰部高度之位置處有被子彈擦過之痕跡，屏風後方有一
    個大木板，亦有被子彈擦到，蒐證時有對地板用肉眼詳細檢視，但未發現子彈擦
    過之彈著點等語（見審理一卷第一七五頁、第一七六頁、第一七八頁），且依採
    證現場繪製之現場圖，亦見在高雄市左營區○○○路六二五號屋內，於單人座沙
    發之面向大門之右後方處，標示編號四之木板遭擦撞之位置，此外並未見有何在
    地板上標示彈著點或擦撞痕跡之情形，有該現場圖及相片二幀可稽（見九十三年
    他字第二七八號卷第十四頁，審理二卷第七頁），則依採證現場所得跡證，顯示
    開槍之人應未朝地板開槍，而是直接朝被害人所坐之位置射擊，此核與前開證人
    即被害人、庚○○、蔡國祥陳述之射擊方向相符。按本件槍擊事件發生時，被害
    人、庚○○、蔡國祥均為在場之人，渠等就現場發生過程之陳述，自因親眼目睹
    而堪認最與事實相符，且渠等與被告間並無何親屬或利害關連，本無刻意虛構情
    節之必要，更何況渠三人在被告於九十三年一月十七日出面向警投案之前，就所
    見槍擊過程而為之警詢內容，彼此間並無何差異矛盾之處，且被害人、庚○○就
    警詢及嗣於審理中之證述，均先後一致而無歧異之情形存在，足徵被害人、庚○○、蔡國祥前開證述之內容，應非迴護被告所為虛構之詞，其真實性應無可置疑
    。則由上揭被告原先之自白內容與證人即被害人、庚○○、蔡國祥證述之槍擊過
    程情節相互比較，二者間容有如附表一所示之極大且明顯之差異之處，按被告既
    已願出面向警投案而承認為開槍之人，衡情其就槍擊過程應會俱實以告而無隱瞞
    之必要，縱然就係朝地板抑係朝被害人射擊此點，因涉及罪責輕重而容有避重就
    輕之可能，然就其餘如附表一所示之所騎機車之顏色、款式，在場人員，頭戴之
    安全帽款式、鞋子之顏色，開槍之歷程，甚而逃逸之方向等與罪責完全無關，且
    不致於混淆錯誤之事項，被告實無刻意虛構與事實不符之情節之理，然其在先前
    對於槍擊過程所為之自白內容，竟出現如附表一所示與證人所陳之真實情節明顯
    不符之狀況，則被告是否確為開槍射擊被害人之人，已見存疑。
  (三)另查：
  (1)證人即被害人尚於審理時陳稱：在槍擊事件發生之前，我曾使用0000000
    00號行動電話與丁○○聯絡，而告知我在環球檳榔攤之事，丁○○亦曾詢問如
    何至環球檳榔攤之路線，且表示要過來找我，但並未來等語（見審理一卷第二一
    六頁），而證人丁○○於警詢及審理時亦陳稱：我在槍擊事件發生前，曾經使用
    0000000000號行動電話撥打至被害人使用之000000000號行
    動電話，與被害人聯絡，我表示要過去找他，但後來未去等語（見警詢第三十二
    頁，審理一卷第二二五頁），且查0000000000號行動電話，確曾在九
    十三年一月六日凌晨七分二十七秒許有撥打至000000000號行動電話進
    行聯絡之紀錄，有和信電訊股份有限公司出具之0000000000號行動電
    話通聯紀錄可憑（見審理一卷第六十一頁），可見丁○○曾在本件槍擊事件發生
    之前，有與被害人聯絡並確認被害人所在位置之動作存在，然而相對地，依被告
    使用之0000000000號行動電話於九十三年一月五日至同年一月六日之
    聯絡紀錄，並未見有何撥打或與被害人使用之000000000號行動電話通
    話之情形，同有和信電訊股份有限公司出具之0000000000號行動電話
    通聯紀錄可參（見審理一卷第六十三頁至第六十七頁），此外亦未見有何證據足
    認被告在槍擊事件發生之前，曾有探知或知悉被害人位於環球檳榔攤之狀況，可
    見在槍擊事件發生之前，丁○○應有主動與被害人聯絡而得知被害人當時之所在
    及前往該處之路線，反而並無跡象顯示被告對於被害人當時所在地點有何知悉之
    情。又本件槍擊事件承辦警員丙○○於審理時證稱：本案一開始先根據證人庚○○、蔡國祥之陳述，表示在案發前曾有人打電話予被害人，我們透過被害人之通
    聯紀錄發現二通可疑電話，訪查得知係丁○○之電話，遂找丁○○於九十三年一
    月十日前來說明，丁○○表示案發當天其喝醉酒，隔天有聽朋友說是被告開槍，
    丁○○在作警詢之過程中並未說該朋友為何人，我們之後再去被告家埋伏等語（
    見審理一卷第二三七頁），而丁○○於九十三年一月十日之警詢時陳稱：我在九
    十三年一月六日十九時聽朋友講說是綽號「竹仔」之被告開槍射擊等語，並指認
    被告之口卡片即為「竹仔」（見警詢第三十三頁、第三十四頁），且於審理時亦
    稱：我確實在警詢有指稱係被告所為，因為被告在九十三年一月六日晚上要向我
    拿五千元，表示其開槍射擊被害人，其要逃匿，實際上是被告將其開槍之事告訴
    我，並非友人告訴我等語（見審理一卷第二二六頁、第二三二頁），足見在丁○○於九十三年一月十日主動向警告知被告涉嫌開槍射被害人之陳述後，警方才開
    始對被告產生懷疑並進行追查，亦即本件槍擊事件之所以鎖定被告為嫌疑人，實
    際上就是基於丁○○主動提供之訊息而來，於此之前並無任何顯示被告涉案之線
    索，且警方亦根本未曾將被告列為追查之嫌犯。
  (2)再被告自九十三年一月十七日起遭羈押後，其於臺灣高雄看守所內經家人或友人
    前後接見後，有如附表二所示與家人、友人會面之對話內容，其中被告於編號一
    之對話中稱：「他有沒有拿錢來．．如果他連這個都做不好，不要怪我翻臉，明
    明我事情都交待很清楚，為何還會被收押，明明他跟我說只有幾個月徒刑，還在
    電話裡求我。」於編號三之對話中稱：「你們跟他說我越來越不爽，我要去翻口
    供，不要再跟他們談了，叫他來看我，因為不是我，所以我交待的不詳細，才會
    被收押，我說不是我做的，就不是我，我不想擔。」於編號四之對話中稱：「叫
    他付錢，律師我自己請，你跟他說叫他來一趟，我要跟他說明清楚我是如何去投
    案交待案情的，我真的沒想到他只拿十萬元來，阿路仔是重點人物，全部的事他
    都知道，他們真是無情的兄弟。」於編號五之對話中稱：「如果我要翻供，他就
    完了。」於編號七之對話中稱：「驗傷報告出來應可證明我只是嚇嚇他，不是要
    他死，叫阿路仔把我要交保的十五萬元準備好，當初他都說單純，結果變這樣。
    」於編號八之對話中稱：「（女友：阿路仔都不理你．．他也沒有辦法拿錢給你
    們家。）我若翻供大家都一樣．．我要咬大家出來，是他對不起我。」於編號十
    四之對話中稱：「老大從我出事到現在都沒有表示，我也想過一個人擔總比拖別
    人下水好，如果我知道他這樣，又沒錢給我，當初我就不理他，我覺得阿路仔太
    惜情，叫他去跟老大說如果是他自己的兒子關在裡面他會怎樣。」於編號十六之
    對話中稱：「當初去那裡，組長都在了，要走也走不了，他說看我意思，警察來
    時我槍都插在身上，在警局時筆錄只有寫我自首，沒有寫到他們。」於編號二十
    之對話中稱：「檢察官說要求刑我殺人，乙○○說他跟我無仇無怨，應該不是我
    。我想不通他們為何都沒有去找興仔談，叫阿路仔不用來了，叫他心理準備好，
    我不要了．．如果阿路仔有去找興仔，興仔不會在檢察官面前說要以殺人告我，
    而不是傷害，但興仔說他想不通跟我無怨無仇，為何是我開槍，他還跟檢察官說
    我是朝他胸口開槍，我不要擔了，阿路仔再不處理，我要做污點證人，本來他答
    應我，我擔下來他會處理好，可是他都沒有。」於編號二十三之對話中稱：「我
    想不要擔了，我想說不是我。」於編號二十八之對話中稱：「叫阿路仔把實情都
    跟你說，叫他不用來了，跟他說不是我就不是我，他如果來，我會嗆他是誰拿槍
    給我。」於編號三十二之對話中稱：「我當初也不想拿這條錢，換來一切都是痛
    苦，一句話就要我擔下罪名。」於編號三十四之對話中稱：「是阿路仔叫我交槍
    去自首．．叫分局來借提我，我會交待清楚，今天是他跟別人的事情，跟我沒關
    係，但是由我出面，現在要我擔。」有如附表二所示對話紀錄摘要一份可稽（見
    審理一卷第一二五頁至第一四０頁），則由上開對話內容，業透露出被告係基於
    獲得金錢作為代價之故，始出面承擔本件槍擊犯行，但因原先談妥之代價未見履
    行，且因被害人於偵訊中之指陳，將本件槍擊導引往殺人犯行方向發展，與原本
    約定僅承擔單純傷害犯罪之狀況不同，被告已不願再繼續承擔犯行之情形，且前
    開對話內容係臺灣高雄看守所依規定對在所之人及接見之人在自然對話情況下，
    所為之錄音，其內容自有相當真實性而可採信。
  (3)再者依附表二所示，證人丁○○曾先後於編號十二及編號二十二所示時間與被告
    會面，而證人丁○○雖於審理時證稱：我去跟被告會面係要寄錢給他，我和被告
    並無一起參加社團或一起做生意，也未在外幫被告處理其與被害人間之事，我曾
    向被告借五萬元，利息我不知道等語（見審理一卷第二二六頁、第二二七頁、第
    二二八頁），惟依附表二編號十二所示，證人丁○○在與被告會面時，係向被告
    表示其家裡之事不用擔心，係因為金錢另有投資始無法給付予被告等語，而證人
    丁○○就此對話之意旨，固解釋稱：係安慰被告之話，投資是我們在過年時投資
    蓮池潭之攤販等語（見審理一卷第二二八頁），惟此與前開其原先陳稱並未與被
    告一起做生意之情形，已有不一，且查九十三年之春節，係自該年一月二十二日
    開始，而被告於九十三年一月十七日向警投案，並於同日即遭羈押，被告如何能
    與證人丁○○一起在該年春節期間共同投資經營攤販，可見證人丁○○之解釋，
    應非事實；另外在被告於如附表二編號二十所示向會面之家人表示被害人在偵訊
    中之陳述，恐會造成被告係犯殺人罪行之結果，故被告不願再繼續擔罪之意旨後
    ，證人丁○○隨即於如附表編號二十二所示，再度與被告會面，並就被告提出被
    害人係向檢察官表示其係殺人而不是傷害之質問時，證人丁○○即向被告解釋係
    「興仔」不願跟其談，找不到人，且會先給付五萬元等語，而證人丁○○就此對
    話之意旨，固又解釋稱：想連利息多一點還給他等語（見審理一卷第二二八頁）
    ，惟證人丁○○既然只向被告借款四萬元，為何要向被告表示將要清償五萬元，
    且其連向被告借款之利息均不知道，又如何算出應清償被告之金額共為五萬元，
    更何況依證人丁○○於附表二編號二十二所示之話語，其係要先給付五萬元之意
    ，可見後續應尚有款項待為支付，絕非所謂清償四萬元之說詞可為解釋，再由證
    人丁○○於附表二編號二十二所示回答之話語，顯見其欲找被害人商談但未成功
    之意旨，此與其陳稱並未在外幫被告處理其與被害人間之事云云，亦有明顯之出
    入。則依上開證人丁○○與被告會面時之話語，已顯露出證人丁○○與被告之間
    ，係存有約定證人丁○○應給付一定之金錢予被告之承諾，且該承諾顯然與被告
    出面承擔本件槍擊之犯行相關。
  (4)又經本院勘驗被告於九十三年一月十七日向高雄市政府警察局左營分局投案，並
    於同日四時四十分起在刑事組辦公室內製作第一次警詢時之錄影帶，播放至錄影
    帶上標示之時間為四時三十四分四十九秒時，有一名身穿紅黑色上衣、留三分頭
    、口嚼檳榔之男子從畫面中經過，且播放至錄影帶上標示之時間為五時四十六分
    三十四秒時，從畫面左下角處有人丟檳榔予被告，有本院九十三年十月十一日勘
    驗筆錄可稽（見審理二卷第十七頁），被告並陳稱：上開畫面出現之身穿紅黑色
    上衣之男子及丟檳榔給我之人，即為丁○○派來陪同我至警局投案之綽號「身分
    證」之男子等語（見審理一卷第十八頁），而證人即製作上揭警詢之警員丙○○
    於審理時陳稱：上開畫面出現之口嚼檳榔之男子並非警員，我並不知係何人，我
    也不知是何人丟檳榔給被告，但我們在製作警詢時並不會提供檳榔予嫌疑人等語
    （見審理二卷第六十六頁、第六十七頁），則依上揭錄影之內容，確實出現被告
    向警投案並在刑事組辦公室內製作警詢之過程，同時有一名非警員之男子待在刑
    事組辦公室內之情形，則被告辯稱由丁○○指派一名男子陪同至警局投案並監看
    等語，並非不無可能。
  (5)綜前所述，並無跡象顯示被告在槍擊事件發生之前，曾有探知或知悉被害人位於
    環球檳榔攤之狀況，則被告如何得知被害人之所在並前往進行槍擊行為，已存疑
    問；又本件槍擊事件原本並無任何顯示被告涉案之線索，警方亦根本未曾將被告
    列為追查之對象，實際上係丁○○主動向警提供訊息，被告始遭列為嫌犯，並因
    而在嗣後導引出被告自行投案承認槍擊犯行之一系列過程，且被告於羈押之會面
    中，已顯示不願再繼續承擔槍擊犯行之意願，而丁○○與被告之間，又透露出二
    人存有丁○○應就被告出面承擔槍擊犯行一事，須給付金錢予被告之承諾，且被
    告向警投案並在刑事組辦公室內製作警詢之時，確實有一名非警員之男子待在刑
    事組辦公室內之情形，此與被告辯稱由丁○○指派一名男子陪同至警局投案並監
    看之情節又相吻合，在在彰顯被告之所以出面投案，與丁○○有莫大之關連，故
    被告指稱其係基於與丁○○之間以金錢作為代價之約定，始出面投案承擔本件槍
    擊犯行之辯詞，應有相當之根據，則被告是否確為實行本件槍擊事件之人，令人
    生疑。
  (四)從而，由上揭論述，就被告係為持槍進行本件槍擊事件之人一事，均存有相當之
    疑問，尚無法確認達令人信實無疑之程度，此外公訴人並未再提出明確之證據足
    認被告此部犯行，自不能僅憑被告先前而與客觀事實狀況不符之自白犯罪之內容
    ，以及本件扣案之槍枝、子彈，即可遽認被告有何觸犯公訴意旨所指之犯行，既
    不能確認被告犯罪，自應為無罪之諭知。
四、被告另涉犯頂替罪部分，應另移送檢察官偵查處理，附此敘明。
據上論斷，應依刑事訴訟法第三百零一條第一項，判決如主文。
中　　　華　　　民　　　國　　九十四　　年　　　一　　　月　　　六　　　日
                                    臺灣高雄地方法院刑事第三庭
                                    審判長法  官  黃仁松
                                          法  官  高思大
                                          法  官  陳威龍
右正本證明與原本無異。
如不服本判決，應於收受送達後十日內向本院提出上訴書狀。
　　　　　　　　　　　　　　　　　　　　　書記官  張家瑜
中　　　華　　　民　　　國　　九十四　　年　　　一　　　月　　二十六　　日
附表一：
┌─┬────────┬──────────┬────────────┐
│編│差異之處　　　　│被告先前自白        │證人陳述　　　　　　　　│
│號│                │                    │                        │
├─┼────────┼──────────┼────────────┤
│一│所騎機車        │「ＧＯＩＮＧ」型紅色│蔡國祥：「ＪＯＹ」型黑色│
│  │                │機車。              │機車。                  │
│  │                │                    │庚○○：黑色機車。      │
├─┼────────┼──────────┼────────────┤
│二│在場之人        │三男一女。          │被害人及庚○○、蔡國祥均│
│　│                │                    │稱：二男二女。          │
├─┼────────┼──────────┼────────────┤
│三│安全帽及鞋子    │半罩式有遮陽鏡之安全│被害人及庚○○、蔡國祥均│
│  │                │帽、穿綠色球鞋。    │稱：全罩式安全帽。      │
│  │                │                    │庚○○尚稱：該安全帽未具│
│  │                │                    │擋風鏡、著白底摻雜其他顏│
│  │                │                    │色之球鞋。              │
│  │                │                    │蔡國祥尚稱：白色休閒鞋。│
├─┼────────┼──────────┼────────────┤
│四│開槍歷程        │先連開二槍，見有人追│被害人及庚○○、蔡國祥均│
│　│                │出再開一槍。        │稱：連開三槍，被害人受傷│
│  │                │                    │倒地，庚○○、蔡國祥均嚇│
│  │                │                    │呆，待開槍之人逃逸始將被│
│  │                │                    │害人送醫。              │
├─┼────────┼──────────┼────────────┤
│五│射擊方向        │槍口朝下，均朝地板射│被害人及庚○○、蔡國祥均│
│　│                │擊。　　            │稱：槍枝平舉直射，三槍均│
│　│                │　                  │朝被害人身體射擊。      │
├─┼────────┼──────────┼────────────┤
│六│逃逸方向        │騎機車迴轉大中二路地│庚○○：確認係騎機車沿大│
│  │                │下道右轉翠華路。    │中二路由西向東右轉華夏路│
│  │                │                    │逃逸。                  │
└─┴────────┴──────────┴────────────┘
附表二：
┌──┬──────┬─────────┬─────────────────────────┐
│編號│    時間    │     面會對象     │        對話內容摘要(主要以台語對話)              │
├──┼──────┼─────────┼─────────────────────────┤
│一  │一月二十日  │方健春(父)        │被告：(買生活用品，因移送兩項罪名，所以請父一定要 │
│    │            │陳玉美(母)        │      幫他請律師)                                 │
│    │            │                  │被告：他有沒有來找？有沒有拿錢來？叫他不要讓我想不│
│    │            │                  │      開。如果他連這個都做不好，不要怪我翻臉。明明│
│    │            │                  │      我事情都交代的很清楚，為何還會被收押，明明他│
│    │            │                  │      跟我說只有幾個月徒刑，還在電話裡求我。      │
├──┼──────┼─────────┼─────────────────────────┤
│二  │一月二十一日│方雅琳(姊)        │(被告在哭)                                        │
│    │            │陳玉美(母)        │姊：過年之後才能請律師，一次要花六萬。            │
│    │            │                  │被告：我也不想這樣搞，他們竟然沒信用，跟他說叫人來│
│    │            │                  │      看我，朋友也可以面會。                      │
│    │            │                  │姊：不要講一些有的沒有的。                        │
├──┼──────┼─────────┼─────────────────────────┤
│三  │一月二十四日│陳玉美(母)        │母：父叫你考慮清楚，要過年之後才能收到錢，這樣一下│
│    │            │方志偉(兄)        │    去要關四五年。                                │
│    │            │                  │被告：你們跟他說我越來越不爽，我要去翻口供，不要再│
│    │            │                  │      跟他談了，叫他來看我！因為不是我，所以我交代│
│    │            │                  │      的不詳細，才會被收押，我說不是我做的，就不是│
│    │            │                  │      我，我不想擔。                              │
├──┼──────┼─────────┼─────────────────────────┤
│四  │一月二十七日│陳玉美(母)        │被告：叫他付錢，律師我自己請。你跟他說叫他來一趟，│
│    │            │黃淑亭(女友)      │      我要跟他說明清楚我是如何去投案交代案情的，我│
│    │            │                  │      真的沒想到他只拿十萬來，阿路仔是重點人物，全│
│    │            │                  │      部的事他都知道，他們真的是無情的兄弟！      │
│    │            │                  │女友：本來就沒有你的事。                          │
│    │            │                  │(接著談女友買車的事)                              │
├──┼──────┼─────────┼─────────────────────────┤
│五  │一月二十八日│陳玉美(母)        │(跟母談請律師以及看守所裡面的情形)                │
│    │            │黃淑亭(女友)      │被告：如果我要翻供，他就完了。                    │
│    │            │                  │(接著談女友懷孕的事)                              │
├──┼──────┼─────────┼─────────────────────────┤
│六  │一月二十九日│陳玉美(母)        │母：女友人不舒服沒來。                            │
│    │            │己○○(丁○○之姊)│被告：等開庭不知要等多久，請母親好好照顧女友。當初│
│    │            │                  │      他叫我放心，結果變成這樣！                  │
│    │            │                  │陳素紋：你不要想東想西的……                      │
├──┼──────┼─────────┼─────────────────────────┤
│七  │一月三十日  │陳玉美(母)        │(請母親跟律師問說何時可出去，自首減輕的機會大不大 │
│    │            │黃淑亭(女友)      │？)                                               │
│    │            │                  │被告：驗傷報告出來應可證明我只是嚇嚇他，不是要他死│
│    │            │                  │      ，叫阿路仔把我要交保的十五萬準備好，當初他都│
│    │            │                  │      說很單純，結果變這樣！                      │
├──┼──────┼─────────┼─────────────────────────┤
│八  │二月一日    │陳玉美(母)        │女友：阿路仔都不理你了，他自己因為綁票案變成污點證│
│    │            │黃淑亭(女友)      │      人，也沒有辦法拿錢給你們家。                │
│    │            │                  │被告：我若翻供大家都一樣啦！                      │
│    │            │                  │女友：阿路仔自保不暇，哪有辦法保你。              │
│    │            │                  │被告：我要咬大家出來，是他對不起我。明天請律師來！│
├──┼──────┼─────────┼─────────────────────────┤
│九  │二月二日    │陳玉美(母)        │父：他現在避不見面，你不要再理他了，你想怎麼跟律師│
│    │            │方健春(父)        │    就照說吧！                                    │
│    │            │                  │被告：希望我只背這一條罪，不要再背其他的了，跟他說│
│    │            │                  │      我現在非常的想不開！                        │
│    │            │                  │父：都是你自己決定要這麼做的，現在又再說這些，你做│
│    │            │                  │    都做了，看開一點。                            │
├──┼──────┼─────────┼─────────────────────────┤
│十  │二月四日    │陳玉美(母)        │(談家中瑣事)                                      │
│    │            │黃淑亭(女友)      │被告：要換律師，不然乾脆認一認，不要請律師了。    │
├──┼──────┼─────────┼─────────────────────────┤
│十一  │二月五日    │陳玉美(母)        │(母要被告好好照顧自己)                            │
│    │            │己○○(丁○○之姊)│己○○：他(指丁○○)說他不是這麼現實的人，請要放心│
│    │            │                  │        的相信他！                                │
│    │            │                  │被告：當初要不要他要面子，今天我不會這樣。        │
│    │            │                  │己○○：別人都可以這樣說他，你不可以，重點是你明天│
│    │            │                  │        好好跟他談。                              │
│    │            │                  │被告：下次出庭請法官快判一判，我快受不了了。      │
├──┼──────┼─────────┼─────────────────────────┤
│十二  │二月六日    │丁○○(友)        │丁○○：家裡的事你不用擔心，我現在只是因為錢都投資│
│    │            │陳玉美(母)        │        在那裡(未清楚說明)才還沒有給你，過年場子有│
│    │            │                  │        夠壞。                                    │
│    │            │                  │被告：在分局警察有問到你，我都說沒有，都說只有我自│
│    │            │                  │      己，到時候老伙仔說怎樣，我們再決定。老伙仔又│
│    │            │                  │      不是不知道這件事是因為公司，早知道那時我就不│
│    │            │                  │      用出來，找一個時間證人就好了。              │
│    │            │                  │母：律師說保證能交保。                            │
├──┼──────┼─────────┼─────────────────────────┤
│十三  │二月九日    │陳玉美(母)        │(為了借錢給前女友，跟現任女友吵架)                │
│    │            │黃淑亭(女友)      │被告：覺得日子過的很痛苦，都睡不著，看破了。      │
├──┼──────┼─────────┼─────────────────────────┤
│十四  │二月十日    │陳玉美(母)        │被告：叫律師下午來，我有事情問他。錢夠不夠用？(跟 │
│    │            │黃淑亭(女友)      │      女友說前女友是因為被討債才跟他聯絡)         │
│    │            │                  │被告：老大從我出事到現在都沒有表示，我也想過一個人│
│    │            │                  │      擔總比拖別人下水好，我如果知道他這樣，又沒錢│
│    │            │                  │      給我，當初我就不理他。我覺得阿路仔太惜情，叫│
│    │            │                  │      他去跟老大說如果是他自己的兒子關在裡面他會怎│
│    │            │                  │      樣？                                        │
├──┼──────┼─────────┼─────────────────────────┤
│十五  │二月十一日  │陳玉美(母)        │女友：情人節快到了。                              │
│    │            │黃淑亭(女友)      │被告：應該是不會交保了。明天叫老孫來，我要叫他寄錢│
│    │            │                  │      。                                          │
├──┼──────┼─────────┼─────────────────────────┤
│十六  │二月十二日  │陳玉美(母)        │孫：過年到現在生意都不好。                        │
│    │            │孫正義(友)        │被告：當初去那裡時，組長都在了，要走也走不了。他說│
│    │            │                  │      看我意思，警察來時我槍都插在身上。在警局時筆│
│    │            │                  │      錄只有寫我自首，沒有寫到他們，是套好的。    │
│    │            │                  │孫：我知道你不會衝動。                            │
├──┼──────┼─────────┼─────────────────────────┤
│十七  │二月十三日  │陳玉美(母)        │被告：我跟律師說分局當初找阿路仔，是因為我有問他要│
│    │            │黃淑亭(女友)      │      如何自首，我也跟律師說我的動機很單純，跟林國│
│    │            │                  │      興也沒有多大恩怨，並不是殺人的動機。        │
├──┼──────┼─────────┼─────────────────────────┤
│十八  │二月十六日  │陳玉美(母)        │女友：你又不是故意的，開槍是警告而已……          │
│    │            │黃淑亭(女友)      │被告：已經下工廠了……                            │
│    │            │                  │(談家中瑣事)                                      │
├──┼──────┼─────────┼─────────────────────────┤
│十九  │二月十七日  │陳玉美(母)        │(叫女友幫忙寄錢，叫母親不要再哭了)                │
│    │            │黃淑亭(女友)      │被告：我敢自己出來，他敢不敢？他們現在沒有我，也討│
│    │            │                  │      不到錢！                                    │
├──┼──────┼─────────┼─────────────────────────┤
│二十  │二月二十日  │陳玉美(母)        │被告：檢察官說要求刑我殺人，乙○○說他跟我無仇無怨│
│    │            │男性友人(不知姓名)│      ，應該不是我。我想不通他們為何都沒有去找興仔│
│    │            │                  │      談？叫阿路仔不用來了，叫他心理準備好，我不要│
│    │            │                  │      了，我很不爽，我覺得被阿路仔裝肖仔，開庭律師│
│    │            │                  │      也沒有來，我要換律師。如果阿路仔有去找興仔，│
│    │            │                  │      興仔不會在檢察官面前說要以殺人告我，而不是傷│
│    │            │                  │      害！但興仔說他想不通跟我無怨無仇，為何是我開│
│    │            │                  │      槍？他還跟檢察官說我是朝他胸口開槍。我不要擔│
│    │            │                  │      了！阿路仔再不處理我要做污點證人，本來他答應│
│    │            │                  │      我我擔下來他會處理好，可是他都沒有。        │
├──┼──────┼─────────┼─────────────────────────┤
│  │二月二十三日│陳玉美(母)        │被告：他到現在都沒有去找對方，律師也沒去開庭。地檢│
│    │            │黃淑亭(女友)      │      不要再請律師了，你們又不是錢多！            │
│    │            │                  │(跟母親為了是否請律師吵鬧)                        │
├──┼──────┼─────────┼─────────────────────────┤
│  │二月二十四日│陳玉美(母)        │被告：興仔跟檢察官說我是殺人不是傷害！            │
│    │            │丁○○(友)        │陳：現在興仔都不跟我談，找不到人……              │
│    │            │                  │被告：律師也說沒有把握弄我出去，連分局也一直再咬通│
│    │            │                  │      聯紀錄要捉出共犯，我也很想自己擔下來，可是聽│
│    │            │                  │      興仔在檢察官面前這樣說，我心裡很煩躁。本來我│
│    │            │                  │      想一個人擔就好，不用這麼痛苦，但是興仔跟檢察│
│    │            │                  │      官說我朝他胸口開槍，唉……                  │
│    │            │                  │陳：我這星期錢下來，我就會先拿五萬給你。          │
├──┼──────┼─────────┼─────────────────────────┤
│  │二月二十六日│陳玉美(母)        │女友：律師會教你怎麼說，你不要再隱瞞。阿路仔先寄了│
│    │            │黃淑亭(女友)      │      一萬八來。                                  │
│    │            │                  │被告：本來我昨天要跟檢察官討交保，但是我不敢說。  │
│    │            │                  │女友：律師說你案情至今交代不清楚，有串供換危險，不│
│    │            │                  │      可能交保。                                  │
│    │            │                  │被告：我不想要擔了，我想說不是我，現在還有那支槍的│
│    │            │                  │      問題。                                      │
│    │            │                  │女友：我就說嘛！                                  │
│    │            │                  │被告：說出來這件事會牽扯很多人，債主如果說出那輛車│
│    │            │                  │      了來源，大家也會有事！                      │
├──┼──────┼─────────┼─────────────────────────┤
│  │二月二十七日│陳玉美(母)        │(跟父親吵架)                                      │
│    │            │方健春(父)        │被告：我的案情怕拖下去，會疑點越來越多。他錢有沒有│
│    │            │                  │      給你們？                                    │
│    │            │                  │父：不要開庭時跟檢察官爭辯，要表現出有悔意的樣子，│
│    │            │                  │    不要再作白痴了，自己好好想一想，他們答應的事都│
│    │            │                  │    沒有信用，如果事實上不是你，你不要擔下來。    │
│    │            │                  │被告：我要跟檢察官說從頭到尾我只有帶一支槍，查我的│
│    │            │                  │      通聯也知道。如果要想要脫罪要怎樣說？叫律師來│
│    │            │                  │      ，我要跟他討論！                            │
├──┼──────┼─────────┼─────────────────────────┤
│  │三月一日    │陳玉美(母)        │被告：我想打不過了，準備被關了！他們有夠不仁不義，│
│    │            │孫正義(友)        │      他小孩多又怎樣？我小孩比他多哩！            │
│    │            │                  │孫：我現在在做工了。                              │
│    │            │                  │被告：我也沒有再想什麼，只希望擔下來，他們會將錢給│
│    │            │                  │      我家，難道以前我在外面一個月只賺一萬多？    │
├──┼──────┼─────────┼─────────────────────────┤
│  │三月二日    │陳玉美(母)        │(跟母親為了擔下罪行的事爭吵)                      │
│    │            │                  │被告：律師只能就我自首的部分減輕，事實上是我開槍的│
│    │            │                  │      ，誰跟你說不是我？再牽扯更多人只會導致我被禁│
│    │            │                  │      見。我希望快一點關一關出來，你們不要再想說我│
│    │            │                  │      是幫人擔下來的。如果我將阿路仔咬出來，又將另│
│    │            │                  │      一個人咬出來，有何意義？阿路仔的兒子快要死了│
│    │            │                  │      ，我也叫他們拿一條錢給你。                  │
│    │            │                  │母：我寧願不要錢。                                │
│    │            │                  │被告：難道我要說出是誰叫我開的槍，讓那些人又被抓進│
│    │            │                  │      來？                                        │
├──┼──────┼─────────┼─────────────────────────┤
│  │三月三日    │陳玉美(母)        │被告：不要再找他們了，我已經覺悟了。丟臉的事都他們│
│    │            │                  │      在做，無辜的都是我們！                      │
│    │            │                  │(接著跟母親討論父親債務的事)                      │
│    │            │                  │被告：跟淑亭應也沒有結果了，叫淑亭來我會跟他說實情│
│    │            │                  │      ，她真的很可憐跟著我。                      │
├──┼──────┼─────────┼─────────────────────────┤
│  │三月四日    │陳玉美(母)        │被告跟女友說：叫阿路仔把實情都跟你說，叫他不用來了│
│    │            │黃淑亭(女友)      │              。跟他說不是我就不是我，他如果來我會│
│    │            │                  │              嗆他是誰拿槍給我的！                │
├──┼──────┼─────────┼─────────────────────────┤
│  │三月五日    │陳玉美(母)        │(跟母親討論收帳的事)                              │
│    │            │                  │被告：叫父親請分局警察來借提我，我要交代案情，我要│
│    │            │                  │      跟律師討論重新做筆錄。                      │
│    │            │                  │母：我找興仔都找不到…                            │
├──┼──────┼─────────┼─────────────────────────┤
│  │三月七日    │陳玉美(母)        │(叫兄長好好照顧父母親)                            │
│    │            │方長泰(兄)        │                                                  │
├──┼──────┼─────────┼─────────────────────────┤
│  │三月八日    │陳玉美(母)        │被告：我有將事實都跟律師說了，我有跟律師說我知道槍│
│    │            │                  │     有打中興仔的事，最近阿路仔也有叫我去拿錢…… │
├──┼──────┼─────────┼─────────────────────────┤
│  │三月九日    │陳玉美(母)        │母：應該快開庭了。                                │
│    │            │黃淑亭(女友)      │被告跟女友說：我明天會寫報告，把錢拿出來給你用，我│
│    │            │                  │              乾脆被關不要出來好了，你們也不用擔心│
│    │            │                  │              交保的錢。                          │
│    │            │                  │母：這次給你一個經驗，以後不要管別人的事…你說的含│
│    │            │                  │    含糊糊，難怪你不能交保。                      │
│    │            │                  │被告：我當初也不想拿這條錢，換來一切都是痛苦，一句│
│    │            │                  │      話就要我擔下罪名…                          │
│    │            │                  │母：你一天想一種…                                │
│    │            │                  │被告：我就心不定嘛……                            │
├──┼──────┼─────────┼─────────────────────────┤
│  │三月十日    │陳玉美(母)        │母：現在外面有風聲不是你做的，阿路仔都躲起來了。  │
│    │            │                  │被告：外面可能都要捉他…                          │
│    │            │                  │母：不要再管阿路仔的事，你自己好就好。            │
│    │            │                  │被告：律師有沒有跟阿路仔說要怎麼說？你們十萬花去哪│
│    │            │                  │      ？                                          │
│    │            │                  │母：拿去歐保還人，我現在跟淑亭初一十五都吃素幫你祈│
│    │            │                  │    福…                                          │
├──┼──────┼─────────┼─────────────────────────┤
│  │三月十一日  │陳玉美(母)        │母：知不知乙○○行動？                            │
│    │            │方健春(父)        │被告：不知。當初就有調出通聯是阿路仔跟興仔起衝突的│
│    │            │                  │      ，律師現在也要去查。                        │
│    │            │                  │父：你是真的有看到是阿路仔開槍的嗎？為何又再筆錄中│
│    │            │                  │    說是他？                                      │
│    │            │                  │被告：是阿路仔叫我交槍去自首的。                  │
│    │            │                  │父：你沒有確實看到就不要這樣說，我只問一句話到底是│
│    │            │                  │    不是你開槍的？                                │
│    │            │                  │被告：我只有跟律師說是這把槍打到興仔的，並沒有說我│
│    │            │                  │      看到誰開槍，我只能說我是無辜的，我出去一定會│
│    │            │                  │      說我是擔的！                                │
│    │            │                  │父：到底是不是你？                                │
│    │            │                  │被告：我不能跟你說，叫分局來借提我我會交代清楚今天│
│    │            │                  │      是他跟別人的事，跟我沒關係，但是由我出面，現│
│    │            │                  │      在要我擔，我寧願他進來關，我沒有說我看到是誰│
│    │            │                  │      ，但是我一定要推給他，不然他反咬我怎麼辦？起│
│    │            │                  │      因都是因為他，他給我什麼？                  │
│    │            │                  │(父親為了被告不說出實情大聲罵被告後掛下電話)      │
├──┼──────┼─────────┼─────────────────────────┤
│  │三月十二日  │陳玉美(母)        │被告：我昨天想想爸說的也有道理，請律師跟檢察官請求│
│    │            │黃淑亭(女友)      │      自首從輕量刑比較妥當，今天是我去「那個」的一│
│    │            │                  │      個人進來總比兩個人好，這樣咬來咬去只會讓檢察│
│    │            │                  │      官對我印象差，先交保再說…而且我這邊也沒有證│
│    │            │                  │      據是阿路仔開的槍，再咬別人下去只會延後我交保│
│    │            │                  │      …                                          │
├──┼──────┼─────────┼─────────────────────────┤
│  │三月十五日  │陳玉美(母)        │被告：叫律師不用寫辯護狀了，我決定自己擔。        │
│    │            │                  │母：可是阿路仔最近給錢都給的很慢，像上次都要我打電│
│    │            │                  │    話催他，律師費也沒再拿來…                    │
│    │            │                  │被告：拖他下水我也沒證據，只會延後我交保，這樣也只│
│    │            │                  │      會給檢察官壞印象，算我倒霉算了，我再咬他進來│
│    │            │                  │      兩個人一起關這樣有何意義？                  │
│    │            │                  │母：阿路仔現在都躲起來不敢出來，興仔都在找他。    │
│    │            │                  │被告：兩張六十萬的票他也領了一張，要交保如果他不拿│
│    │            │                  │      錢來他就完了，到時我一定會咬他，給他十五萬要│
│    │            │                  │      他進來他要不要？                            │
│    │            │                  │母：律師現在在找阿路仔向興仔追那條帳的通聯紀錄你知│
│    │            │                  │    不知道阿路仔以前的行動？                      │
│    │            │                  │被告：我手機裡面有，明天你叫淑亭拿我的手機來，還查│
│    │            │                  │      這個幹嘛？教唆殺人也要判很多年，我一個人擔就│
│    │            │                  │      好，唉，情份值多少錢？我想我至少四五年才能出│
│    │            │                  │      來。                                        │
└──┴──────┴─────────┴─────────────────────────┘
